【裁判字號】    92,易,143
【裁判日期】    920704
【裁判案由】    竊盜
【裁判全文】
臺灣雲林地方法院刑事判決                          九十二年度易字第一四三號
    聲  請  人  臺灣雲林地方法院檢察署檢察官
    被      告  丁○○
右列被告因竊盜案件，經檢察官提起公訴（九十二年度偵字第五五一、第六００號）
，本院判決如左：
    主  文
丁○○共同連續結夥三人以上竊盜，累犯，處有期徒刑壹年貳月。
    事  實
一、丁○○於民國（下同）八十六年間違反藥事法及麻醉藥品管理條例案件，分別判
    處有期徒刑四月、六月，合併定應執行刑有期徒刑九月確定，又違反麻醉藥品管
    理條例案件，判處有期徒刑六月確定，經臺灣南投地方法院以八十七年聲字第八
    六號定應執行刑一年三月，於八十七年六月十六日假釋期滿執行完畢；又因竊盜
    案件，被法院判處有期徒刑五月，甫於九十年九月二十三日執行完畢。
二、丁○○仍不知悔改，復基於意圖為自己不法所有之概括犯意，於（一）九十一年
    五月二日十八時，在南投縣埔里鎮○○里○○路○段二六四號前（起訴書誤載為
    三段），潛入車牌號碼ＱＭ─○九八○號自小貨車，開啟該車置物箱，發現其內
    有備用鑰匙，乃以該備用錀匙發動車子，將車駛離竊取該車得手，復於（二）九
    十二年一月二十五日上午十時，結夥雷信揚（由檢察官另案併由本院審理）、乙○○（待通緝到案後另行審結）三人，前去雲林縣台西鄉○○村○○路一七二之
    一號已停工之新奇窯業工廠內，竊取甲○○所有之機械零件一批得手，為甲○○
    發現報警處理而當場查獲；又於（三）九十二年一月二十六日二十一時許，夥同
    雷信揚侵入位於雲林縣草湖村平常夜間無人看守之克明紙廠內空地（侵入他人建
    築物部分，未據告訴），竊取該廠區內白鐵紙漿過濾網五個得手，而於九十二年
    一月二十七日一時五十分許，駕駛上述竊得之小貨車在雲林縣崙背鄉雲一五六號
    公路大有段華濟醫院前為警臨檢查獲，扣得前揭自小貨車、該車鑰匙一把及白鐵
    紙漿過濾網五個。丁○○傳訊、拘提無著，經本院發佈通緝，始緝獲到案。
三、案經雲林縣警察局西螺分局、台西分局先後報告雲林地方檢察署檢察官偵查起訴
    。
    理  由
一、訊據被告丁○○坦白承認右揭三次竊盜犯行，其自白於九十二年一月二十五日上
    午十時，結夥雷信揚、乙○○至前開新奇窯業工廠內竊取機械零件一批（下稱第
    二次竊盜），再於九十二年一月二十六日二十一時許，夥同雷信揚至克明紙廠內
    竊取該廠之白鐵紙漿過濾網五個（下稱第三次竊盜），該二次竊盜事實，核與同
    案被告乙○○、雷信揚供述相符，先後自白三次竊盜犯行，並與被害人戊○○、
    甲○○、丙○○於警詢中陳述失竊物品情節相符，復有贓物認領保管單三紙、照
    片十幀附卷可憑，本件事證明確，被告先後三次盜犯行洵堪認定。
二、按被告丁○○於九十二年一月二十六日二十一時許，夥同雷信揚侵入克明紙廠內
    空地竊取白鐵紙漿過濾網五個之第三次竊盜行為，雖係夜間為之，然該廠區目前
    為法院查封中，平常夜間無人在內看守，業據證人丙○○即該廠之守衛到院證述
    明確，該工廠係無人居住之建築物，被告與雷信揚該次竊盜行為，應非於夜間侵
    入有人居住之建築物內竊盜先予敘明。
三、核被告丁○○所為，就事實欄所載（二）即第二次竊盜行為，係犯刑法第三百二
    十一條第一項第四款結夥三人以上竊盜罪，其餘各次的行為，均係犯刑法第三百
    二十條第一項之竊盜罪。其第二次、第三次竊盜行為，分別與乙○○、雷信揚間
    有犯意之聯絡，行為之分擔，均為共同正犯。其先後三次竊盜行為，犯罪構成要
    件相同，時間緊接，手法相同，堪認於第一次行為前，即有多次實施之概括犯意
    ，為連續犯，應依刑法第五十六條之規定，從重論以結夥三人以上竊盜既遂一罪
    ，並依法加重其刑。又查被告有右揭前科，有卷附被告全國前案紀錄表一件在卷
    可稽，其於五年內再犯本件有期徒刑以上之罪，為累犯，應依法遞加重其刑。審
    酌被告係通緝到案，有多項前科，素行不良，其前次竊盜犯行，經判決五月確定
    ，並已執行完畢，猶不知收斂其行為，顯然前次短期科刑之處遇，未能讓其產生
    警惕之效，又連續行竊三次，所竊得之財物價值雖然不高，但造成多人受害，並
    讓被害人對於社會治安趨壞產生疑慮，亦造成執法人員之困擾，但其承坦犯罪，
    犯後態度尚好等一切情狀，本院認量處如主文所示之刑是適當之處遇。
據上論斷，應依刑事訴訟法第二百九十九條第一項前段，刑法第二十八條、第三百二
十一條第一項第四款、第五十六條、第四十七條，判決如主文。
本案經檢察官己○○到庭執行職
中      華      民      國      九十二      年    七    月      四      日
                                         臺灣雲林地方法院刑事第一庭
                                             法  官  陳  定  國
右正本證明與原本無異。
如不服本判決，應於送達後十日內，向本院提出上訴狀。（須附繕本）
                                             書記官  蘇  靜  怡
中      華      民      國      九十二      年    七    月      四      日
附錄本案論罪科刑法條全文：
中華民國刑法第三百二十一條
 (加重竊盜罪)
犯竊盜罪而有左列情形之一者，處六月以上五年以下有期徒刑：
一  於夜間侵入住宅或有人居住之建築物、船艦，或隱匿其內而犯之者。
二  毀越門扇、牆垣或其他安全設備而犯之者。
三  攜帶兇器而犯之者。
四  結夥三人以上而犯之者。
五  乘火災、水災或其他災害之際而犯之者。
六  在車站或埠頭而犯之者。
前項之未遂罰之。


司法院資訊處製作；財團法人民間司法改革基金會備份。
